臺灣新北地方法院民事裁定
111年度補字第1950號
原      告  黃緯亞  

訴訟代理人  丁啓修律師
上列當事人間請求拆屋還地等事件，本院裁定如下：
    主  文
本件訴訟標的金額核定為新臺幣3,744,430元。
原告應於收受本裁定送達之日起五日內，繳納裁判費新臺幣
38,125元，逾期未繳納，即駁回其訴。
    理  由
一、按「訴訟標的之價額，由法院核定。核定訴訟標的之價額，
    以起訴時之交易價額為準；無交易價額者，以原告就訴訟標
    的所有之利益為準。」、「以一訴主張數項標的者，其價額
    合併計算之。」，民事訴訟法第77條之1第1、2項、第77條
    之2第1項前段分別定有明文。
二、原告起訴主張：為門牌號碼新北市○○區○○路000巷0弄00
    號三樓建物（下稱系爭3樓房屋）之所有權人，因被告未經
    其他共有人之同意，占用同號頂樓加蓋違章建築，侵害共有
    人之權利，故訴之聲明第一項請求被告應將門牌號碼新北市
    ○○區○○路000巷0弄00號頂樓平臺之地上物拆除（下稱系
    爭違建），查原告訴請被告拆除系爭違建，目的在回復屋頂
    平台所有權之完整行使狀態，故原告勝訴所得受之利益，應
    為系爭違建占用屋頂平台部分之使用收益，是本件訴訟標的
    價額，即應以屋頂平台被占用部分於起訴時之交易價額為準
    （最高法院87年度台聲字第400號裁定參照），另依臺灣高
    等法院暨所屬法院99年法律座談會民事類提案第27號研討結
    果，認「因公寓大廈基地之用益，係平均分散於各樓層，故
    應以公寓大廈坐落基地之每平方公尺公告現值，乘以系爭違
    建占用屋頂平台之面積，再除以公寓大廈之登記樓層數即4
    層計算訴訟標的價額。」，而系爭違建之面積約為75.12平
    方公尺，且兩造就系爭違建所坐落之新北市○○區○○段
    000地號土地（下稱系爭土地）應有部分各1/4等情，業經原
    告陳明在卷【參見111年11月24日所具民事陳報（三）狀】
    ，而系爭土地於111年之公告現值為每平方公尺新臺幣（下
    同）153,000元，有土地登記謄本可佐，依此計算結果，本
    件訴之聲明第一項之訴訟標的價額應為2,873,340元（計算
    式：75.12平方公尺×153,000元÷4＝2,873,340元。），至
    訴之聲明第二項請求被告將其所有門牌號碼新北市○○區○○路
    000巷0弄00號四樓（下稱系爭4樓房屋）修復至不漏水狀態
    為止（修復費用為435,545元），並給付系爭3樓房屋修繕費
    用435,545元（起訴時請求320,000元，於111年11月24日擴
    張），依前揭第77條之2第1項前段規定，訴之聲明第一至三
    項之價額合併計算之，則本件訴訟標的價額核定為3,744,43
    0元，應徵第一審裁判費38,125元。
三、依民事訴訟法第249條第1項但書，裁定如主文。 
中　　華　　民　　國　　111 　年　　11　　月　　29　　日
         民事第七庭    法  官  李昭融
以上正本係照原本作成。
本裁定關於核定訴訟標的價額部分得抗告；命補繳裁判費部分不
得抗告。
如不服本裁定，應於送達後10日內，向本院提出抗告狀並表明抗
告理由，如於本裁定宣示後送達前提起抗告者，應於裁定送達後
10日內補提抗告理由書（須附繕本）。
　　　　　　　　　　　 書記官  楊佩宣
中　　華　　民　　國　　111 　年　　11　　月　　29　　日